臺灣高雄地方法院刑事判決　　　　　　　　　　　　九十一年度訴字第一一九八號
　　公　訴　人　臺灣高雄地方法院檢察署檢察官
　　被　　　告　甲○○
右列被告因違反毒品危害防制條例案件，經檢察官聲請簡易判決處刑（九十年度毒偵
字第四七一四號），本院鳳山簡易庭認不宜以簡易判決處刑，簽准改用通常程序審理
，本院判決如左：
    主  文
甲○○連續施用第一級毒品，累犯，處有期徒刑捌月。
    事  實
一、甲○○曾於民國八十二年間因違反肅清煙毒條例案件，經本院判處有期徒刑三年
    四月確定；於八十三年間因侵占罪，經本院判處有期徒刑八月確定，二案件經裁
    定應執行有期徒刑三年十月，於八十六年十一月十九日縮短刑期假釋期滿。又於
    八十七年間因施用毒品案件，經本院以八十七年度毒聲字第三五八八號裁定送觀
    察、勒戒後，認有繼續施用毒品之傾向，復以八十七年度毒聲字第四三二五號裁
    定令入戒治處所施以強制戒治一年，於八十八年十二月十四日交付保護管束期滿
    ，並經臺灣高雄地方法院檢察署檢察官於八十八年十二月二十二日以八十八年度
    戒毒偵字第四四五號不起訴處分確定。詎其猶不知悔改，明知海洛因業經公告列
    為毒品危害防制條例第二條第二項之第一級毒品，不得非法持有、施用，竟基於
    概括之犯意，約自九十年七月間某日起至同年十月十四日為警查獲製作警訊筆錄
    後採尿回溯二十四小時之某時，連續在高雄縣林園鄉○○村○○街五之二號住處
    或某公園內施用第一級毒品海洛因多次。後於同年十月十四日下午九時四十分許
    ，在高雄縣大寮鄉○○村○○○路三００巷四十號前為警查獲。
二、案經高雄縣警察局林園分局移送臺灣高雄地方法院檢察署檢察官偵查後聲請簡易
    判決處刑。
    理  由
一、右揭犯罪事實，業經被告甲○○坦白承認，且被告經查獲後所採尿液經送請高雄
    縣政府衛生局檢驗結果，呈嗎啡陽性反應，有該局九十年十月二十五日九十煙檢
    字第一七三一號煙毒尿液檢驗成績書一紙附卷可稽。而海洛因施用入人體後水解
    還原成嗎啡，再循嗎啡之代謝方式排出體外，百分之八十以上於投與後二十四小
    時內自尿液排出，已據行政院衛生署藥物食品檢驗局 (73)藥檢壹字第０三０二
    二一號、(80)藥檢壹字第０七一二號函說明綦詳。足徵被告自白與事實相符，自
    可採為被告有罪之證據。又被告曾於八十七年間因施用毒品案件，經本院以八十
    七年度毒聲字第三五八八號裁定送觀察、勒戒後，認有繼續施用毒品之傾向，復
    以八十七年度毒聲字第四三二五號裁定令入戒治處所施以強制戒治一年，於八十
    八年十二月十四日交付保護管束期滿，並經臺灣高雄地方法院檢察署檢察官於八
    十八年十二月二十二日以八十八年度戒毒偵字第四四五號不起訴處分確定，有前
    開不起訴處分書、本院被告院內索引卡紀錄表、臺灣高等法院被告全國前案紀錄
    表及臺灣高雄地方法院檢察署刑案資料查註紀錄表各一紙附卷足佐，被告於五年
    內再犯本件施用毒品罪，自應依法論科。本件事證明確，被告所犯上開犯行足堪
    認定。
二、查海洛因屬毒品危害防制條例第二條第二項所稱之第一級毒品，不得持有、施用
    。被告竟持之以施用，核其所為，係犯毒品危害防制條例第十條第一項之施用第
    一級毒品罪。被告所為數行為，時間緊接，所犯罪名相同，顯係出於概括之犯意
    為之，為連續犯，爰依刑法第五十六條之規定以一罪論，並加重其刑。又其施用
    第一級毒品前後持有該毒品之低度行為，應被其施用之高度行為所吸收，不另論
    罪。另被告曾於八十二年間因違反肅清煙毒條例案件，經本院判處有期徒刑三年
    四月確定；於八十三年間因侵占罪，經本院判處有期徒刑八月確定，二案件經裁
    定應執行有期徒刑三年十月，於八十六年十一月十九日縮短刑期假釋期滿，有臺
    灣高等法院被告全國前案紀錄表在卷可稽，被告於有期徒刑執行完畢後五年以內
    ，再犯本件有期徒刑以上之罪。為累犯，依法應遞加重其刑。爰審酌被告前有施
    用毒品之不良素行，歷經觀察、勒戒及強制戒治程序後，仍未能徹底戒絕毒品，
    顯見意志不堅，有失政府制定毒品危害防制條例之立法美意，本不宜寬貸，惟念
    其施用毒品乃自戕一己之身體健康，尚未害及他人，且犯後坦承犯行，態度良好
    等一切情狀，量處如主文所示之刑。至被告為警查獲時，同時於另案被告吳崇柏
    所駕駛之自小客車內查扣海洛因五小包、一中包、一大包、針筒一支、吸管二支
    、夾鏈袋一一五個及不明粉末六八公克等物，被告已否認為其所有，且上開扣案
    物品並非自被告身上起出，難認上開物品與被告所犯施用毒品犯行有何干係，故
    不予宣告沒收，僅此敘明。至公訴人指述被告最後施用毒品之日期是被告為警查
    獲當日（即九十年十月十四日）部分，因被告否認為警查獲當日有施用毒品海洛
    因，雖被告為警查獲後所採尿液經驗出有嗎啡陽性反應，但參酌前述，海洛因施
    用入人體後水解還原成嗎啡，再循嗎啡之代謝方式排出體外，百分之八十以上於
    投與後二十四小時內自尿液排出之情，及被告坦承為警查獲前數日確有施用毒品
    海洛因，故本院僅能概括認定被告於九十年十月十四日為警查獲製作警訊筆錄後
    採尿回溯二十四小時之某時，為被告最後施用毒品之時間，亦附此敘明。
據上論斷，應依刑事訴訟法第四百五十二條、第二百九十九條第一項前段，毒品危害
防制條例第十條第一項、第二十三條第二項，刑法第十一條、第五十六條、第四十七
條，判決如主文。
中      華      民      國    九十一    年      六      月      五      日
                                        臺灣高雄地方法院刑事庭
                                            法  官  黃三友
右正本證明與原本無異。
如不服本判決，應於判決送達後十日內，向本院提出上訴狀。
                                            書記官  葛羽洪
中      華      民      國    九十一    年      六      月      五      日
附錄本判決論罪法條
毒品危害防制條例第十條第一項
施用第一級毒品者，處六月以上五年以下有期徒刑。
